臺灣板橋地方法院刑事判決　　　　　　100 年度訴字第160 號
公 訴 人　台灣板橋地方法院檢察署檢察官
被　　告　陳佳欣
上列被告因偽造文書等案件，經檢察官提起公訴（99年度偵字第
23372 號），被告於準備程序中就被訴事實為有罪之陳述，本院
合議庭裁定由受命法官改依簡式審判程序獨任審理，判決如下：
    主      文
陳佳欣犯如附表所示之罪，各處如附表所示之刑，有期徒刑部分
應執行有期徒刑壹年，徒刑如易科罰金，罰金如易服勞役，均以
新台幣壹仟元折算壹日。如附表所示信用卡簽帳單上偽造之「黃
國正」署名共陸枚均沒收。
    事      實
一、陳佳欣前曾於民國93年間，因違反毒品危害防制條例案件，
    經本院以93年度易字第1275號判決處有期徒刑六月確定，於
    95年1 月16日易科罰金執行完畢。詎仍不知警惕，竟先後為
    下列犯行：
（一）先於99年6 月1 日下午某時許，途經新竹市○○路○段附
      近巷子內，見黃國正所有之皮包1 只脫離本人持有掉落在
      地（係黃國正於99年6 月1 日，在新竹市某處失竊），四
      下無人，認有機可乘，竟意圖為自己不法之所有，基於侵
      占之犯意，拾取該皮包而侵占之（內有玉山銀行信用卡《
      卡號：0000-0000-0000-0000 號》、渣打銀行信用卡《卡
      號：0000-0000-0000-0000 號》、中華郵政信用卡《卡號
      ：0000-0000-0000-0000 號》各一張），得手後旋即逃逸
      。
（二）陳佳欣侵占前開信用卡後，旋另行起意，竟意圖為自己不
      法之所有，基於行使偽造私文書以詐欺取財之犯意，於99
      年6 月1 日下午2 時27分許，在新竹市新竹車站附近「金
      永鴻銀樓」內，持其前揭侵占之中華郵政信用卡，在該特
      約商店信用卡簽帳單上偽造「黃國正」署名1 枚，而偽造
      信用卡簽帳單1 紙，持交該店員，用以表示係持卡人本人
      所簽帳消費，致該特約商店店員陷於錯誤，因而交付商品
      予陳佳欣（價值新台幣《下同》一萬七千八百元），足以
      生損害於黃國正、中華郵政公司及該特約商店。
（三）陳佳欣復另行起意，意圖為自己不法之所有，基於行使偽
      造私文書以詐欺取財之犯意，於99年6 月1 日下午3 時53
      分許，在新竹市新竹車站附近「金玉興銀樓」內，持其前
      揭侵占之中華郵政信用卡，在該特約商店信用卡簽帳單上
      偽造「黃國正」署名1 枚，而偽造信用卡簽帳單1 紙，持
      交該店員，用以表示係持卡人本人所簽帳消費，致該特約
      商店店員陷於錯誤，因而交付商品予陳佳欣（價值三萬四
      千五百元），足以生損害於黃國正、中華郵政公司及該特
      約商店。
（四）陳佳欣又另行起意，意圖為自己不法之所有，基於行使偽
      造私文書以詐欺取財之犯意，於99年6 月1 日下午4 時58
      分許，在新竹市○○街「燦坤３Ｃ西門店」內，持其前揭
      侵占之玉山銀行信用卡，在該特約商店信用卡簽帳單上偽
      造「黃國正」署名1 枚，而偽造信用卡簽帳單1 紙，持交
      該店員，用以表示係持卡人本人所簽帳消費，致該特約商
      店店員陷於錯誤，因而交付商品予陳佳欣（價值八千九百
      九十九元），足以生損害於黃國正、玉山銀行及該特約商
      店。
（五）陳佳欣再另行起意，意圖為自己不法之所有，基於行使偽
      造私文書以詐欺取財之犯意，於99年6 月1 日下午5 時35
      分許，在新竹市○○路「燦坤３Ｃ食品店」內，持其前揭
      侵占之玉山銀行信用卡，在該特約商店信用卡簽帳單上偽
      造「黃國正」署名1 枚，而偽造信用卡簽帳單1 紙，持交
      該店員，用以表示係持卡人本人所簽帳消費，致該特約商
      店店員陷於錯誤，因而交付商品予陳佳欣（價值一萬九千
      九百九十九元），足以生損害於黃國正、玉山銀行及該特
      約商店。
（六）陳佳欣復另行起意，意圖為自己不法之所有，基於行使偽
      造私文書以詐欺取財之犯意，於99年6 月1 日下午6 時34
      分許，在新竹市○○路177 號「好狗命寵物公司」內，持
      其前揭侵占之渣打銀行信用卡，在該特約商店信用卡簽帳
      單上偽造「黃國正」署名1 枚，而偽造信用卡簽帳單1 紙
      ，持交該店員，用以表示係持卡人本人所簽帳消費，致該
      特約商店店員陷於錯誤，因而交付商品予陳佳欣（價值四
      千八百四十四元），足以生損害於黃國正、渣打銀行及該
      特約商店。
（七）陳佳欣再另行起意，意圖為自己不法之所有，基於行使偽
      造私文書以詐欺取財之犯意，於99年6 月1 日下午6 時48
      分許，在新竹市○○路300 號「大潤發忠孝分公司」內，
      持其前揭侵占之渣打銀行信用卡，在該特約商店信用卡簽
      帳單上偽造「黃國正」署名1 枚，而偽造信用卡簽帳單1
      紙，持交該店員，用以表示係持卡人本人所簽帳消費，致
      該特約商店店員陷於錯誤，因而交付商品予陳佳欣（價值
      一萬七千九百元），足以生損害於黃國正、渣打銀行及該
      特約商店。嗣為警循線查獲。
二、案經新北市政府警察局三重分局移送台灣板橋地方法院檢察
    署檢察官偵查起訴。
    理      由
一、本案被告陳佳欣所犯係死刑、無期徒刑、最輕本刑為三年以
    上有期徒刑以外之罪，且非高等法院管轄之第一審案件，其
    於準備程序中就被訴事實為有罪之陳述，經本院告知簡式審
    判程序之旨，並聽取公訴人、被告之意見後，經合議庭裁定
    由受命法官獨任進行簡式審判程序，合先敘明。
二、上揭事實，業據被告於本院審理時坦承不諱，並經證人黃國
    正、林育良、黃昱傑等人於警詢時證述明確，並有贓物認領
    保管單、查獲照片、中華郵政公司、玉山銀行、渣打銀行函
    及所附刷卡資料、各該特約商店簽帳單影本等件附卷可稽，
    足證被告自白核與事實相符，堪以採信，本案事證明確，被
    告犯行，洵堪認定。
三、核被告所為，係犯刑法第337 條之侵占遺失物罪、先後六次
    犯刑法第339 條第1 項之詐欺取財罪、第216 條、第210 條
    之行使偽造私文書罪。被告偽造「黃國正」署名之行為，為
    偽造私文書（即信用卡簽帳單）之部分行為，又偽造私文書
    後復持以行使，偽造私文書之低度行為應為行使之高度行為
    所吸收，均不另論罪。而被告各次盜刷行為，係以單一盜刷
    信用卡以詐欺取財，同時觸犯詐欺取財罪及行使偽造私文書
    罪二罪名，均為想像競合犯，各應依刑法第55條規定，從一
    重之行使偽造私文書罪處斷。至被告上開各犯行，犯意各別
    、時地有異，應予分論併罰。又被告有如前所述之前案紀錄
    ，於95年1 月16日縮刑期滿執行完畢，有台灣高等法院被告
    前案紀錄表在卷可稽，其於受徒刑之執行完畢後，五年以內
    故意再犯本案如附表編號二至七所示有期徒刑以上之罪，均
    為累犯，俱應依刑法第47條第1 項規定加重其刑。
四、爰審酌被告之素行不佳，犯罪之動機、目的均僅為一己之私
    利，犯罪之手段、所生危害，及犯罪後坦承犯行，態度尚屬
    良好等一切情狀，分別量處如主文所示之刑，並諭知徒刑如
    易科罰金、罰金如易服勞役之折算標準，暨定其應執行之刑
    ，及諭知徒刑如易科罰金之折算標準，以示懲儆。
五、至被告持以行使之前揭信用卡簽帳單，已因被告行使而成為
    各該銀行、特約商店或信用卡聯合處理中心之存查歸檔文件
    ，並非被告所有，自不得宣告沒收；惟該等信用卡簽帳單上
    偽造之「黃國正」署名6 枚，屬偽造之署名，而該等簽帳單
    雖均未扣案，但並無證據證明該等簽帳單業已滅失，自應依
    刑法第219 條規定宣告沒收。
據上論斷，應依刑事訴訟法第273 條之1 第1 項、第299 條第1
項前段，刑法第337 條、第216 條、第210 條、第339 條第1 項
、第55條、第47條第1 項、第41條、第42條第3 項、第51條第5
款、第219 條，刑法施行法第1 條之1 ，判決如主文。
本案經檢察官王家春到庭執行職務。
中    華    民    國    100    年    6    月    17    日
                  刑事第七庭  法  官  林 鈺 琅
以上正本證明與原本無異。
如不服本判決，應於收受送達後10日內，向本院提出上訴狀，並
應敘述具體理由；其未敘述上訴理由者，應於上訴期間屆滿後20
日內，向本院補提理由書（均須按他造當事人之人數附繕本），
「切勿逕送上級法院」。
                              書記官  鍾 惠 萍
中    華    民    國    100    年    6    月    17    日
┌─────────────────────────────┐
│附表：陳佳欣所犯之罪及所處之刑                            │
├──┬───────┬──────────────────┤
│編號│ 犯 罪 時 地  │  主    文                          │
├──┼───────┼──────────────────┤
│ 一 │事實欄一（一）│意圖為自己不法之所有，而侵占離本人所│
│    │              │持有之物，處罰金新台幣伍仟元，如易服│
│    │              │勞役，以新台幣壹仟元折算壹日。      │
├──┼───────┼──────────────────┤
│ 二 │事實欄一（二）│行使偽造私文書，足以生損害於他人，累│
│    │              │犯，處有期徒刑參月，如易科罰金，以新│
│    │              │台幣壹仟元折算壹日，未扣案之信用卡簽│
│    │              │帳單上偽造之「黃國正」署名壹枚沒收。│
├──┼───────┼──────────────────┤
│ 三 │事實欄一（三）│行使偽造私文書，足以生損害於他人，累│
│    │              │犯，處有期徒刑參月，如易科罰金，以新│
│    │              │台幣壹仟元折算壹日，未扣案之信用卡簽│
│    │              │帳單上偽造之「黃國正」署名壹枚沒收。│
├──┼───────┼──────────────────┤
│ 四 │事實欄一（四）│行使偽造私文書，足以生損害於他人，累│
│    │              │犯，處有期徒刑參月，如易科罰金，以新│
│    │              │台幣壹仟元折算壹日，未扣案之信用卡簽│
│    │              │帳單上偽造之「黃國正」署名壹枚沒收。│
├──┼───────┼──────────────────┤
│ 五 │事實欄一（五）│行使偽造私文書，足以生損害於他人，累│
│    │              │犯，處有期徒刑參月，如易科罰金，以新│
│    │              │台幣壹仟元折算壹日，未扣案之信用卡簽│
│    │              │帳單上偽造之「黃國正」署名壹枚沒收。│
├──┼───────┼──────────────────┤
│ 六 │事實欄一（六）│行使偽造私文書，足以生損害於他人，累│
│    │              │犯，處有期徒刑參月，如易科罰金，以新│
│    │              │台幣壹仟元折算壹日，未扣案之信用卡簽│
│    │              │帳單上偽造之「黃國正」署名壹枚沒收。│
├──┼───────┼──────────────────┤
│ 七 │事實欄一（七）│行使偽造私文書，足以生損害於他人，累│
│    │              │犯，處有期徒刑參月，如易科罰金，以新│
│    │              │台幣壹仟元折算壹日，未扣案之信用卡簽│
│    │              │帳單上偽造之「黃國正」署名壹枚沒收。│
└──┴───────┴──────────────────┘
附錄本案論罪科刑法條全文：
刑法第337 條：（侵占遺失物罪）
  意圖為自己或第三人不法之所有，而侵占遺失物、漂流物或其
  他離本人所持有之物者，處五百元以下罰金。
刑法第216 條：
  行使第二百十條至第二百十五條之文書者，依偽造、變造文書
  或登載不實事項或使登載不實事項之規定處斷。
刑法第210 條：
  偽造、變造私文書，足以生損害於公眾或他人者，處五年以下
  有期徒刑。
刑法第339 條：
  意圖為自己或第三人不法之所有，以詐術使人將本人或第三人
  之物交付者，處五年以下有期徒刑、拘役或科或併科一千元以
  下罰金。
  以前項方法得財產上不法之利益或使第三人得之者，亦同。
  前二項之未遂犯罰之。